---
title: "Proyecto predicción de precios en viviendas"
output: html_notebook
---

Importación y carga de paquetes

```{r}
library(tidyverse)
library(caret)
library(data.table)
library(ggplot2)
```


Carga de los datos (Tarea 0)

```{r}
train_df <- read_csv('./data/train.csv')
test_df <- read_csv('./data/test.csv')

```

#Visualización de los datos

Vamos a observar las primeras entradas de nuestro conjunto de datos para conocer un poco más de información sobre
el dataset.

```{r}
train_df %>% head()
```

Número de filas y columnas del conjunto de entrenamiento.
```{r}
nrow(train_df)
ncol(train_df)
```

Número de filas y columnas del conjunto de prueba.
```{r}
nrow(test_df)
ncol(test_df)
```

##Preprocesamiento.

#Eliminación de atributos con más de un 10% de entradas con valor NA. (Tarea 1)

Primero obtendremos una tabla que nos muestre cuantos valores NA existen para cada columna.
```{r}
na_count <- sapply(train_df, function(y) sum((is.na(y))))
na_count <- data.frame(na_count)
```

Ahora procederemos a eliminar las columnas que tengan más de un 10% de entradas con valor NA

```{r}
columns_na <- na_count %>% filter((na_count/nrow(train_df)*100) > 10) %>% rownames()
```

Por último, eliminaremos estas columnas tanto de nuestro conjunto de entrenamiento como en el de prueba.

```{r}
train_df <- train_df[,!(names(train_df) %in% columns_na)]
test_df <- test_df[,!(names(test_df) %in% columns_na)]
```
#Rellenar campos con valor NA. (Tarea 3)

Para todos los valores NA restantes, los modificaremos por las valores más frecuentes o con la media.

```{r}
na_modified <- function(x) {
  if (is.numeric(x)) {
    x[is.na(x)] <- mean(x, na.rm = TRUE)
    x
  } else {
    x[is.na(x)] <- names(which.max(table(x)))
    x
  }
}

train_df <- as.data.frame(lapply(train_df,na_modified))
test_df <- as.data.frame(lapply(test_df,na_modified))
```

Eliminación de variables que no aportan información al algoritmo (Tarea 5)

## IMPORTANTE
  Eliminar esta columna al finalizar el preprocesado, antes puede servir para algunas operaciones a la hora de partir y unir datasets.

```{r}
train_df <- subset( train_df, select = -Id )
test_df <- subset( test_df, select = -Id )
```

